【裁判字號】    98,交聲,636
【裁判日期】    980831
【裁判案由】    違反道路交通管理處罰條例聲明異議
【裁判全文】
臺灣士林地方法院交通事件裁定         98年度交聲字第636號
原處分機關  臺北市交通事件裁決所
異議人即
受處分人    乙○○
                      樓
上列受處分人因違反道路交通管理處罰條例案件，對於臺北市交
通事件裁決所98年5 月25日所為之處分（原處分案號：北市裁罰
字第22─ＣＹ0000000號），聲明異議，本院裁定如下：
    主  文
原處分撤銷。
乙○○不罰。
    理  由
一、原處分意旨略以：異議人即受處分人乙○○將車牌號碼3486
    ˍＤＢ號自用小客車，於民國98年2 月28日12時43分許在禁
    止臨時停車處所台北縣金山鄉○○路停車之違規，為此依違
    反道路交通管理處罰條例第56條第1 項第1 款之規定，處罰
    鍰900 元。
二、聲明異議意旨略以：
    伊未停在紅線上。當日係假日，金山有很多車停在那邊，有
    一輛車離開，我就停在他的位置，沒有停在紅線。由於當時
    車都停滿，車都停很近，但伊車沒停在紅線。伊停車之位置
    後面沒有標繪紅線，取締之警員未照車子之後面，伊停車處
    僅有白線，而伊車後面亦有停了三台車，都沒有被取締，三
    台車之後才又有標繪紅線。
三、異議人於民國國98年2 月28日12時43分許，將其所駕駛之34
    86ˍＤＢ自用小客車停靠在台北縣金山鄉○○路之事實，為
    異議人所是認，惟其爭執該停靠之位置係僅繪有路面邊線之
    白線而已，並非有標繪紅線。經查：
(一)、證人即取締之警員甲○○至院結證：本件舉發係伊所舉發，
    違規之照片係伊所照，異議人之車輛前半部停在紅線，後半
    部停在白線，其舉發依規定是要照車前面的照片，違規單夾
    在車前面，就可以了等語。
(二)、證人並庭呈異議人違規地點，於嗣後在淨空之狀態下所拍攝
    之照片，本院編為Ａ、Ｂ、Ｃ三張，證人並當庭將異議人於
    違規當日所停車之位置標示出來，Ａ、Ｂ照片皆是有一半車
    身站在白線處（即本院卷第24、25頁之紅色車輛停靠處之車
    頭部位）。是就證人所述及其所標繪之異議人停車位置，異
    議人停車處，確實一半車身停在白線處。則異議人既無將其
    全車停靠在紅線禁止臨時停車處，當得明確。異議人辯其全
    車緊靠白線邊線而停，雖屬不可採，惟異議人車輛停靠處，
    既有半個車身在白線處，半個車身在紅線處，而該路段之白
    色路面邊線，係直線車道，有台北縣政府交通局98年8 月19
    日北交工字第0980633939號函可據（見本院卷第47頁）。
(三)、至於證人甲○○所證，異議人即使停在白線處，亦不能跨白
    線停車，跨白線就是妨害交通云云。惟觀諸道路交通管理處
    罰條例有關停車之規定：汽車駕駛人停車時，有下列情形之
    一者，處新臺幣6 百元以上1 千2 百元以下罰鍰：(五)、在顯
    有妨礙其他人、車通行處所停車。(六)、不依順行方向，或不
    緊靠道路右側，或併排停車，或單行道不緊靠路邊停車。道
    路交通管理處罰條例第56條第1 項、第5 、6 款固定有明文
    。然異議人停車處，既繪有白線，當可停車，而無妨礙他人
    或車輛之通行之虞；且異議人停車位置依本院卷舉發違規單
    上方之照片（見本院卷第6 頁）所示亦無不緊靠道路右側停
    車或不順行方向或有併排停車等情事，核與上開違規之情況
    並不符合，當亦無構成此情況之違規。
四、另異議人停車處雖有前半部車身停在紅線處，唯其後半部車
    身停靠處屬直線車道，其佔用紅線處之車道位置，觀諸證人
    所呈之Ａ、Ｂ照片所示，該處之路面寬度尚可供往來二線車
    輛通行，該處之彎度亦不大，尚非嚴重妨礙交通，依比例原
    則，予以不罰顯屬較恰當。則原處分機關依道路交通管理處
    罰條例第56條第1 項第1 款之在禁止臨時停車處所停車之違
    規裁罰900 元難認適當，自屬無從維持，應予撤銷，並應諭
    知異議人乙○○不罰。
據上論結，應依道路交通管理處罰條例第87條第2 項，道路交通
案件處理辦法第20條前段，裁定如主文。
中    華    民    國    98    年    8     月    31    日
                  刑事第四庭法  官  林秀鳳
以上正本證明與原本無異。
如不服本裁定，應於裁定送達五日內，向本院提出抗告狀。
                            書記官  黃瓊芳
中    華    民    國    98    年    8     月    31    日


司法院資訊處製作；財團法人民間司法改革基金會備份。
